【裁判字號】    98,聲,126
【裁判日期】    980330
【裁判案由】    返還提存物
【裁判全文】
臺灣桃園地方法院民事裁定               98年度聲字第126號
聲  請  人  乙○○
相  對  人  甲○○
            戊○○
            丁○○○
                        之1號.
            丙○○
上列當事人間聲請返還提存物事件，本院裁定如下：
    主  文
聲請駁回。
    理  由
一、本件聲請略以：查聲請人前遵鈞院96年度裁全字第8915號假
    扣押裁定，提存面額新台幣（下同）1,000,000 元臺灣土地
    銀行湖口分行無記名式可轉讓定期存單1 紙、現金840,000
    元為擔保，聲請對於相對人之財產為假執行。後經聲請人向
    鈞院聲請撤銷上開假扣押，經鈞院以97年度全聲字第242 號
    撤銷假扣押裁定確定，且於民國97年8 月27日撤回假扣押之
    強制執行，並於98年1 月11日以存證信函催告相對人20日內
    主張權利。相對人在20日內未為權利行使之主張，爰聲請裁
    定准予返還聲請人提存之擔保金，並提出桃園地方法院撤銷
    假扣押裁定、存證信函各1 份（以上皆為影本）為證。
二、按返還擔保金，依民事訴訟法第106條準用同法第104條之規
    定，須符合：(一)應供擔保之原因消滅者；(二)供擔保人證明受
    擔保利益人同意返還者；(三)訴訟終結後，供擔保人證明已定
    20日以上之期間，催告受擔保利益人行使權利而未行使，或
    法院依供擔保人之聲請，通知受擔保利益人於一定期間內行
    使權利並向法院為行使權利之證明而未證明者之要件，法院
    始得裁定返還擔保金。又按，擔保提存之提存人於提存後，
    於假扣押、假處分、假執行經裁判後未聲請執行，或於執行
    程序實施前撤回執行之聲請，得聲請該管法院提存所返還提
    存物，提存法第18條第1 項第3 款定有明文，故假扣押供擔
    保人於強制執行實施前撤回執行之聲請或未聲請執行，即得
    逕向法院提存所聲請返還擔保金，毋須經由法院裁定。
三、經查，聲請人前以對於相對人4 人有債權存在而聲請本院對
    於相對人4人 之財產為假扣押，嗣經本院以96年度裁全字第
    8915號裁定聲請人於提供184 萬元擔保後，准予對於相對人
    4 人之財產為假扣押，聲請人乃遵上開假扣押裁定提出184
    萬元為擔保，經本院以97年度存字第84號提存在案後，即聲
    請本院以97年度執全字第123 號對於相對人丁○○○、丙○○之財產為假扣押之強制執行，對於相對人甲○○、戊○○
    部分則未聲請假扣押之強制執行。嗣聲請人於97年8 月27日
    向本院執行處具狀撤回對於相對人丁○○○、丙○○之執行
    ，並向本院聲請撤銷上開假扣押裁定，經本院以97年度全聲
    字第242 號裁定裁定准許之等情，業經本院依職權調閱本院
    96年度裁全字第8915號、97年度存字第84號、97年度執全字
    第123 號等本院卷宗核閱屬實。是以，聲請人於辦理上開提
    存後，並未聲請強制執行相對人甲○○、戊○○，則依前揭
    說明，聲請人就相對人甲○○、戊○○部分，欲請求返還提
    存物，僅需提出民事執行發給之「未執行證明」，即得聲請
    提存所返還提存物，無庸取得本院命返還提存物之確定裁定
    。從而，聲請人此部分之聲請，於法不合，應予駁回。至於
    ，相對人丁○○○、丙○○之部分，聲請人雖提出於98 年1
    月11日之存證信函及回執影本，主張渠已定20日以上之期間
    催告相對人丁○○○、丙○○行使權利而未行使云云，惟觀
    諸聲請人所提出之上開存證信函，其內容載以：「…前具狀
    向新竹地方法院民事庭聲請假扣押裁定，…，提存新台幣48
    萬元整之擔保金後…查封」等語，其所載之假扣押裁定之法
    院、擔保金額均有誤載，相對人丁○○○、丙○○自難據以
    明瞭可能致其受有損害之假扣押執行程序為何，遑論確定損
    害額度而對聲請人為權利之行使，是以，本件聲請人對相對
    人寄發之上開存證信函，難認已對相對人合法通知行使權利
    ，自與民事訴訟法第104 條第1 項第3 款聲請返還提存物之
    要件不符。綜上，本件聲請返還提存物於法不符，應予駁回
    。
四、爰裁定如主文。
中    華    民    國    98    年    3     月    30    日
                 民事第一庭    法  官  陳雪玉
如不服本裁定應於送達後10日內向本院提出抗告狀，並應繳納抗
告費新台幣1000元。
上列正本證明與原本無異。
中    華    民    國    98    年    4     月    3     日
                               書記官  吳瓊英


司法院資訊處製作；財團法人民間司法改革基金會備份。
